【裁判字號】    98,訴,1002
【裁判日期】    990113
【裁判案由】    違反毒品危害防制條例
【裁判全文】
臺灣嘉義地方法院刑事判決              98年度訴字第1002號
公  訴  人  臺灣嘉義地方法院檢察署檢察官
被      告  甲○○
上列被告因違反毒品危害防制條例案件，經檢察官提起公訴（98
年度毒偵字第1666號），被告就被訴事實為有罪之陳述，本院裁
定依簡式審判程序審理，判決如下：
    主  文
甲○○施用第一級毒品，累犯，處有期徒刑壹年。
    犯 罪 事 實
一、甲○○前因麻醉藥品管理條例案件，經臺灣高等法院以80年
    度上訴字第1601號判處有期徒刑7年，並經最高法院駁回上
    訴確定，於民國83年2月7日假釋；因麻醉藥品管理條例等案
    件，經臺灣高等法院高雄分院以84年度上訴字第387號判處
    應執行有期徒刑4年4月確定，因肅清煙毒條例案件，經臺灣
    臺北地方法院以85年度訴緝字第262號判處有期徒刑3年10月
    ，並經臺灣高等法院駁回上訴確定，而與上開有期徒刑4年4
    月裁定應執行有期徒刑7年確定；因麻醉藥品管理條例等案
    件，經臺灣高等法院以86年度上訴字第2055號判處應執行有
    期徒刑5年4月確定，上揭數罪再與上開撤銷假釋之殘刑接續
    執行，於93年10月28日假釋，嗣假釋經撤銷，其未執行之刑
    ，經減刑裁定後，於97年12月15日執行完畢。其前因施用毒
    品案件，經本院以95年度毒聲字第44號裁定送觀察勒戒後，
    認有繼續施用毒品之傾向，再以95年度毒聲字第78號裁定令
    入戒治處所施以強制戒治1年，嗣認無繼續強制戒治之必要
    ，於95年12月13日執行完畢釋放，並經臺灣嘉義地方法院檢
    察署檢察官於95年12月15日以95年度戒毒偵字第77號為不起
    訴處分確定。猶不知悔改，於強制戒治執行完畢釋放後，5
    年內再基於施用第1級毒品、第2級毒品之犯意，於98年9 月
    27日晚間8時許，在嘉義縣布袋鎮○○里○○路○段34號住處
    ，將第1級毒品海洛因及第2級毒品甲基安非他命置於玻璃球
    內點燃吸用1次。嗣於98年9月28日14時30分許，在嘉義縣布
    袋鎮東安里城隍廟旁，經警盤查，徵得其同意採尿送驗，呈
    嗎啡及甲基安非他命陽性反應，始查悉上情。
二、案經嘉義縣政府警察局布袋分局報告臺灣嘉義地方法院檢察
    署檢察官偵查起訴。
    理  由
一、本件被告所涉犯者為毒品危害防制條例第10條第1項、第2項
    之罪，非死刑、無期徒刑、最輕本刑為3年以上有期徒刑之
    罪或高等法院管轄第一審案件。本院行準備程序時，被告就
    被訴事實為有罪之陳述，經告知簡式審判程序之旨，並聽取
    檢察官及被告之意見後，本院爰依刑事訴訟法第273條之1第
    1 項裁定由受命法官獨任進行簡式審判程序。故本件簡式審
    判程序之證據調查，依刑事訴訟法第273條之2之規定，不受
    同法第159條第1項、第161條之2、第161條之3、第163條之1
    及第164條至第170條規定之限制，合先敘明。
二、上開犯罪事實，業據被告本院審理時坦承不諱，且被告經警
    查獲時採其尿液檢驗呈海洛因代謝後之嗎啡及甲基安非他命
    陽性反應，有台灣檢驗科技股份有限公司檢驗報告（報告編
    號：KＺ000000000000）及嘉義縣警察局布袋分局查獲毒品案
    件尿液送驗真實姓名對照表可稽。被告所為上開不利於己之
    自白，確與事實相符，自可採信。
三、又被告前因施用毒品案件，經本院以95年度毒聲字第44號裁
    定送觀察勒戒後，認有繼續施用毒品之傾向，再以95年度毒
    聲字第78號裁定令入戒治處所施以強制戒治1年，嗣認無繼
    續強制戒治之必要，於95年12月13日執行完畢釋放，並經臺
    灣嘉義地方法院檢察署檢察官於95年12月15日以95年度戒毒
    偵字第77號為不起訴處分確定等情，有台灣高等法院被告前
    案紀錄表可按，其於5年內再犯本件施用毒品犯行，依毒品
    危害防制條例第23條第2項規定，應依法逕行追訴處罰。
四、核被告所為，係犯毒品危害防制條例第10條第1項之施用第
    1級毒品罪及同條例第10條第2項之施用第2級毒品罪。被告
    持有海洛因、甲基安非他命進而施用，其持有之低度行為應
    為施用之高度行為所吸收，均不另論罪。被告所犯上開二罪
    ，係同時地以同一行為犯之，應依刑法第55條想像競合犯論
    以一罪，從一重之施用第1級毒品罪處罰。公訴人認被告所
    為上揭施用第1級及第2級毒品係基於分別之犯意為之，然尚
    無證據可得證明，自應為被告供認之同時施用之認定，併為
    敘明。再被告有事實欄所述之犯行，經判處有期徒刑以上之
    罪，減刑裁定後，於97年12月15日執行完畢，此有臺灣高等
    法院被告前案紀錄表1份在卷可參，其受徒刑之執行完畢後
    ，5年以內故意再犯本件有期徒刑以上之罪，為累犯，應依
    刑法第47條第1項規定加重其刑。爰審酌被告前因施用毒品
    犯行，經觀察勒戒執行完畢，猶不思藉機徹底戒除施用毒品
    之惡習，再次施用毒品，惟其施用毒品係自戕行為，及本件
    施用毒品之手段，其犯後坦承犯行態度良好等一切情狀，量
    處如主文所示之刑。
據上論斷，應依刑事訴訟法第273條之1第1項、第299條第1項前
段，毒品危害防制條例第10條第1項、第2項、刑法第11條前段、
第47條第1項、第55條，判決如主文。
本案經檢察官陳昭廷到庭執行職務。
中    華    民    國    99    年    1    月    13    日
                  刑事第六庭    法  官  蘇清水
以上正本證明與原本無異。
如不服本判決應於收受判決後10日內向本院提出上訴書狀，並應
敘述具體理由；其未敘述上訴理由者，應於上訴期間屆滿後20日
內向本院補提理由書（均須按他造當事人之人數附繕本）「切勿
逕送上級法院」。
中    華    民    國    99    年    1    月    13    日
                                書記官  邱法儒
附錄本案論罪科刑法條全文：
毒品危害防制條例第10條：
施用第一級毒品者，處6月以上5年以下有期徒刑。
施用第二級毒品者，處3年以下有期徒刑。

司法院資訊處製作；財團法人民間司法改革基金會備份。
